【裁判字號】    94,訴,1739
【裁判日期】    950227
【裁判案由】    毒品危害防制條例
【裁判全文】
臺灣臺北地方法院刑事判決              94年度訴字第1739號
公  訴  人  台灣台北地方法院檢察署檢察官
被      告  甲○○
                    （另案在台灣台北分監執行中）
上列被告因違反毒品危害防制條例案件，經檢察官提起公訴（94
年度毒偵字第3166號），及移送併辦（94年度毒偵字第3981號）
，因被告於本院準備程序中就被訴事實為有罪之陳述，經本院合
議庭裁定改進行簡式審判程序，本院判決如下：
    主  文
甲○○連續施用第一級毒品，累犯，處有期徒刑捌月，扣案之第
一級毒品海洛因貳包（合計淨重零點玖參公克）均沒收銷燬之；
又連續施用第二級毒品，累犯，處有期徒刑肆月，扣案之第二級
毒品安非他命陸包（合計淨重拾參點零伍公克）均沒收銷燬之，
玻璃球伍個、酒精燈壹個、分裝袋伍拾壹個、電子秤壹台均沒收
之；應執行有期徒刑拾月，扣案之第一級毒品海洛因貳包（合計
淨重零點玖參公克）、第二級毒品安非他命陸包（合計淨重拾參
點零伍公克）均沒收銷燬之，玻璃球伍個、酒精燈壹個、分裝袋
伍拾壹個、電子秤壹台均沒收之。
    事  實
一、甲○○於民國92年間因違反商標法案件，經本院於93年1月7
    日以92年度簡字第3394號判處有期徒刑5月，如易科罰金，
    以3百元折算1日確定，93年12月20日縮刑期滿執行完畢；又
    於91年間因施用毒品案件，經送觀察、勒戒後，認無繼續施
    用毒品之傾向，於91年4月8日執行完畢釋放，業經台灣板橋
    地方法院檢察署檢察官於91年5月2日以91年度偵字第1300號
    為不起訴處分確定。詎仍不知悔改，竟基於施用第一級毒品
    之概括犯意，自94年1月間某日起至同年10月9日止，在台北
    市○○○路○段115巷3弄7號2樓住處，連續施用第一級毒品
    海洛因多次；又基於施用第二級毒品之概括犯意，自94年1
    月間某日起至同年9月間某日止，在上址住處，連續施用第
    二級毒品安非他命多次。為警分別於94年7月5日下午3時10
    分許，在台北市○○街190號1樓世界殯葬禮儀社查獲，並扣
    得第一級毒品海洛因2包（合計淨重0.93公克）、第二級毒
    品安非他命6包（合計淨重13.05公克）、玻璃球5個、酒精
    燈1個、分裝袋51個、電子秤1台；於94年10月9日晚間8時許
    ，在桃園中正國際機場第二航廈查獲。
二、案經台北市政府警察局信義分局報告台灣台北地方法院檢察
    署檢察官偵查起訴及移送併辦，本院改依簡式審判程序審理
    。
    理  由
一、右揭事實，業據被告甲○○於警詢及偵訊審理時坦承不諱，
    並有台灣檢驗科技股份有限公司濫用藥物尿液檢驗報告、台
    灣尖端先進生技醫藥股份有限公司濫用藥物檢驗報告、法務
    部調查局鑑定通知書、台北市政府警察局鑑驗通知書各1紙
    附卷可稽，及海洛因2包（合計淨重0.93公克）、安非他命6
    包（合計淨重13.05公克）、玻璃球5個、酒精燈1個、分裝
    袋5 1個、電子秤1台扣案可證，足徵被告之自白確與事實相
    符。又被告於91年間因施用毒品案件，經送觀察、勒戒後，
    認無繼續施用毒品之傾向，於91年4月8日執行完畢釋放，業
    經台灣板橋地方法院檢察署檢察官於91年5月2日以91年度偵
    字第13 00號為不起訴處分確定等情，有上開不起訴處分書
    、台灣高等法院被告前案紀錄表各1份附卷可按，其於觀察
    勒戒執行完畢釋放後，5年內再犯施用毒品之罪甚明。本件
    事證明確，被告犯行堪予認定。
二、核被告所為，係犯毒品危害防制條例第10條第1項施用第一
    級毒品罪、第2項施用第二級毒品罪。其施用海洛因、安非
    他命前後持有海洛因、安非他命之低度行為，分別為其施用
    之高度行為所吸收，均不另論罪。被告多次施用第一、二級
    毒品之行為，均時間緊接，所犯構成要件相同，顯均係基於
    概括犯意為之，皆應依連續犯之規定論以一罪，並加重其刑
    。被告所犯二罪間，犯意各別，罪名不同，應分論併罰。又
    檢察官雖僅就被告於94年7月間分別施用第一、二級毒品各
    一次之犯行起訴，餘如事實欄所載之犯行均未起訴，然被告
    已於本院審理時坦承犯行，且經檢察官移送併辦，及公訴人
    於本院審理時陳明被告之犯罪事實，本院認有連續犯之裁判
    上一罪之關係，為起訴效力所及，應併予審理。又被告於92
    年間因違反商標法案件，經本院於93年1月7日以92年度簡字
    第3394號判處有期徒刑5月，如易科罰金，以3百元折算1日
    確定，93年12月20日縮刑期滿執行完畢，有台灣高等法院被
    告前案紀錄表1份附卷可按，其於5年以內再犯有期徒刑以上
    本件之罪，為累犯，應依法遞加重其刑。爰審酌被告之素行
    、犯罪之動機、施用毒品期間長短、犯罪所生之危害及犯罪
    後坦承犯行之態度等一切情狀，量處如主文所示之刑，並定
    其應執行之刑。扣案之海洛因2包（法務部調查局標示HR(+)
    者，合計淨重0.93公克）、安非他命6包（合計淨重13.05公
    克）係查獲之毒品，應依毒品危害防制條例第18條第1項前
    段規定，均宣告沒收銷燬之，玻璃球5個、酒精燈1個、分裝
    袋51個、電子秤1台為被告所有供犯罪所用之物，業據被告
    供明在卷，爰依刑法第38條第1項第2款規定，均宣告沒收之
    。至查扣之大麻1包（淨重0.66公克）、含第三級毒品FLUNI
    TRAZEPAM成分之白粉1瓶及1包（法務部調查局標示HR(-)者
    ，合計淨重0.64公克），雖係被告所有分別屬於毒品危害防
    制條例第2條第1項第2、3款列管之第二、三級毒品，另大麻
    種子1包（淨重0.67公克）、筆記紙2紙，雖亦係被告所有，
    然均與本案被告施用第一級毒品海洛因及第二級毒品安非他
    命無關，已據被告供明在卷，本院自無從併予宣告沒收銷燬
    之或宣告沒收之，附此敘明。
據上論斷，應依刑事訴訟法第273條之1第1項、第299條第1項前
段，毒品危害防制條例第10條第1項、第2項、第18條第1項前段
，刑法第11條前段、第56條、第47條、第38條第1項第2款、第51
條第5款、第9款、第10款，判決如主文。
本案經檢察官黃于真到庭執行職務。
中    華    民    國    95    年    2     月    27    日
                    刑事第七庭    法  官  蕭清清
以上正本證明與原本無異。
如不服本判決，應於判決送達後10日內，向本院提出上訴狀。
                                  書記官  劉麗英
中    華    民    國    95    年    3     月    1     日
附錄本案論罪科刑法條
毒品危害防制條例第10條
施用第一級毒品者，處六月以上五年以下有期徒刑。
施用第二級毒品者，處三年以下有期徒刑。


司法院資訊處製作；財團法人民間司法改革基金會備份。
